臺北高等行政法院判決
                                       99年度簡字第503號
原      告　吳湘嵐即蘆葦藝術工作坊
被      告　臺北市稅捐稽徵處
代　表　人　謝松芳（處長）住同上
上列當事人間牌照稅事件，原告不服臺北市政府中華民國99年5
月13日府訴字第09970052800號訴願決定，提起行政訴訟，本院
判決如下：
    主  文
原告之訴駁回。
訴訟費用由原告負擔。
　　事實及理由
一、程序事項：
  (一)按司法院於92年9月17日以（92）院台廳行一字第23681號令
    ，略以依行政訴訟法第229條第2項之規定，將同條第1項之
    簡易案件金額（價額）提高為新台幣（下同）20萬元，並於
    93年1月1日實施；嗣依99年1月13日修正公布，同年5月1日
    施行之行政訴訟法第229條第1項規定，簡易案件金額（價額
    ）提高為40萬元。
  (二)經查本件原告係因不服被告補徵94年至98年使用牌照稅共計
    9,000元而涉訟，其爭執標的之金額為9,000元，依行政訴訟
    法第229條第1項第2款規定，應依簡易訴訟程序進行之，併
    依行政訴訟法第233條第1項規定，不經言詞辯論而為判決，
    合先敘明。
二、事實概要：
  (一)緣原告所有車牌號碼EK-2386自用小貨車（原告於85年7月2
    日取得，汽缸總排氣量1,061立方公分，以下簡稱系爭車輛
    ），因逾期未參加定期檢驗，亦未申報停止使用，前經臺北
    市交通事件裁決所於88年8月6日逕行註銷牌照在案，迨97年
    3月24日15時30分許，遭查獲系爭車輛仍使用公共道路（停
    放於臺北市○○區○○路○○○巷萬大國小棒球練習場旁道路
    停車格），被告乃依使用牌照稅法第28條第2項規定，除補
    徵93年1月1日至97年3月24日之使用牌照稅共計7,613元外，
    並於97年4月29日以北市稽法乙字第09730718000號裁處書（
    以下簡稱被告97年4月29日裁處書），按上開使用牌照稅應
    納稅額課處2倍罰鍰計15,200元（計至百元止）。
  (二)惟因原告於繳納期間屆滿30日後，仍未依法繳納前揭使用牌
    照稅款及罰鍰，被告乃依稅捐稽徵法第39條規定，將本件移
    送法務部行政執行署臺北行政執行處（以下簡稱臺北行執處
    ）為行政執行。嗣車籍地所在之被告所屬大安分處（以下簡
    稱大安稅稽分處）查得系爭車輛93年度使用牌照稅繳款書未
    經合法送達，乃以98年7月17日北市稽大安字第09831140500
    號函（以下簡稱大安稅稽分處98年7月17日函）撤回上開行
    政執行事件。又因系爭車輛93年度使用牌照稅已逾稅捐稽徵
    法第21條第1項第2款規定之5年核課期間，被告遂改核定補
    徵系爭車輛94年1月1日至97年3月24日使用牌照稅共計5,813
    元，並於98年7月30日以北市稽法乙字第09831549300號裁處
    書（以下簡稱被告98年7月30日裁處書），按應納稅額課處2
    倍罰鍰計11,626元，並撤銷前97年4月29日裁處書所為處分
    。
  (三)嗣被告再查得臺北市交通事件裁決所已於98年8月20日撤銷
    其前於88年8月6日所為逕行註銷系爭車輛牌照之處分，乃以
    98年10月14日北市稽法乙字第09832184200號函（以下簡稱
    被告98年10月14日函）撤銷其前98年7月30日裁處書關於罰
    鍰處分部分。復因98年使用牌照稅已開徵，大安稅稽分處遂
    核定補徵原告系爭車輛94年至98年之使用牌照稅計9,000元
    。原告不服，提起訴願，經被告審認其係對上開補徵94年至
    98年之使用牌照稅本稅處分表示不服，乃依稅捐稽徵法第35
    條規定，改依復查程序辦理，並以復查決定維持原核定（即
    未准變更），原告仍表不服，提起訴願，亦遭決定駁回，遂
    向本院提起行政訴訟。
三、本件原告主張：
  (一)被告僅以所屬萬華分處（以下簡稱萬華稅稽分處）查得系爭
    車輛停放於臺北市○○區○○路○○○巷萬大國小棒球練習場
    旁停車格，即推定有行駛於公路，而報請大安稅稽分處查核
    牌照稅，殊不知系爭車輛已於88年8月6日經臺北市交通裁決
    所逕自註銷。
  (二)被告主張財政部函釋及牌照稅條例和停車場撤銷等均需於行
    駛公路被查獲為前提要件，強加認定本件合乎行駛於公路之
    要件，而堅持執行，有違法律刑法定主義，須要件完整方可
    論以人民罪刑。同消費者保護法第12條定型化契約違反誠信
    原則之效力。行政程序法第7條比例性原則，第8條誠實信賴
    原則，第9條有利不利情形一律注意；並聲明求為判決如起
    訴狀（本院總收文日戳為99年7月15日）所載。
四、被告則以：
  (一)本件原告於85年7月2日取得系爭車輛，依使用牌照稅法第6
    條第1項第1款規定：「各種交通工具使用牌照稅額，依下列
    規定課徵：一機動車輛：分小客車、大客車、貨車、機器腳
    踏車四類車輛，依本法機動車輛使用牌照稅分類稅額表之規
    定課徵之。」，及其附表二大客車及貨車使用牌照稅稅額表
    等規定，每年應課徵使用牌照稅額為1,800元。嗣因系爭車
    輛逾期未參加定期檢驗亦未申報停止使用，經臺北市交通事
    件裁決所於88年8月6日逕行註銷牌照，嗣原告仍於97年3月
    24日15時30分將系爭車輛停放於臺北市○○區○○路○○○巷
    萬大國小棒球練習場旁停車格，經萬華稅稽分處查獲，此有
    汽車車籍查詢、汽車異動歷史查詢、稅費現況、臺北市稅捐
    稽徵處傳真回覆紀錄單、臺北市車輛檢查舉發違反使用牌照
    稅法通知單及採證照片2幀等影本附卷可稽。是被告依使用
    牌照稅法第3條第1項規定：「使用公共水陸道路之交通工具
    ，無論公用、私用或軍用，除依照其他有關法律，領用證照
    ，並繳納規費外，交通工具所有人或使用人應向所在地主管
    稽徵機關請領使用牌照，繳納使用牌照稅。」，同法第13條
    規定：「交通工具所有人或使用人對已領使用牌照之交通工
    具，不擬使用者，應向交通管理機關申報停止使用……交通
    工具未經所有人或使用人申報停止使用者，視為繼續使用，
    仍應依法課徵使用牌照稅。」，同法第28條第2項規定：「
    報停、繳銷或註銷牌照之交通工具使用公共水陸道路經查獲
    者，除責令補稅外，處以應納稅額2倍之罰鍰。」，及財政
    部88年6月24日臺財稅字第881921601號函（以下簡稱財政部
    88年6月24日函）釋：「……說明二、查車輛所有人報停、
    繳（註）銷牌照，與車輛經監理機關吊銷、逕行註銷之情形
    有別，兩者不宜採用相同之處罰標準，蓋因車輛辦理報停、
    繳（註）銷牌照手續，稽徵機關同時清理舊欠，且牌照既繳
    回監理機關，已無牌照可供懸掛，尚難遽予認定其以前年度
    有使用，除其查獲年度應補稅處罰外以前年度應免予補稅處
    罰。但經監理機關吊銷或逕行註銷牌照之車輛，由於車輛所
    有人未辦理報停及繳回牌照，與一般車輛無異，仍可照常懸
    掛牌照行駛公共道路，為防杜取巧逃漏，類此經監理機關吊
    銷或逕行註銷牌照之車輛，其行駛公路被查獲，自應比照未
    申報停止使用車輛……其查獲年度以外之其餘年度亦予以補
    稅處罰。」等規定，前以97年4月29日裁處書核定除補徵系
    爭車輛牌照被註銷後至查獲日止（即93年1月1日至97年3月
    24日）之使用牌照稅外，並按應納稅額處以2倍罰鍰。
  (二)嗣原告因繳納期間屆滿30日後仍未繳納前揭稅額及罰鍰，大
    安稅稽分處遂依稅捐稽徵法第39條「納稅義務人應納稅捐，
    於繳納期間屆滿30日後仍未繳納者，由稅捐稽徵機關移送法
    院強制執行。……」規定，移送臺北行執處強制執行。原告
    於收到執行通知後向該處聲明異議，該處於98年5月14日以
    北執愛98年牌稅執字第00039802號函移請大安稅稽分處查明
    ，經大安稅稽分處於98年5月22日以北市稽大安丙字第
    09830704700號函復仍維持原核定（以下簡稱大安稅稽分處
    98年5月22日函）。原告不服，提起訴願，經被告重新審查
    ，查得原補徵93年至97年之使用牌照稅額，其送達程序不合
    法，乃以98年7月17日函撤回該件欠稅執行，有撤回欠稅執
    行案件管制單、違章案件更裁簽核報告單附卷可稽。因上開
    執行案撤回後，原欠繳93年期之使用牌照稅額已逾稅捐稽徵
    法第21條第1項第2款所定「稅捐之核課期間，依左列規定：
    二依法應由納稅義務人實貼之印花稅，及應由稅捐稽徵機關
    依稅籍底冊或查得資料核定課徵之稅捐，其核課期間為5年
    。」之核課期限，被告除註銷該年期使用牌照稅額外，並以
    98年7月30日裁處書更正補徵94年1月1日至97年3月24日之使
    用牌照稅額計5,813元，並按應納稅額處2倍罰鍰計11,626元
    ，及撤銷前97年4月29日裁處書。原告仍不服，提起訴願，
    嗣經被告查得臺北市交通事件裁決所已於98年8月20日撤銷
    系爭車輛原88年8月6日逾檢註銷牌照之處分，有汽車異動歷
    史查詢附卷可稽，是系爭車輛已無使用牌照稅法第28條第2
    項所規定經報停、繳銷或註銷牌照之交通工具使用公共水陸
    道路之情形，乃以98年10月14日函撤銷被告98年7月30日裁
    處書關於罰鍰處分部分；大安稅稽分處另依使用牌照稅法第
    10條第1項前段「使用牌照稅於每年4月1日起1個月內1次徵
    收。」規定，及稅捐稽徵法第21條第1項第2款規定，核定補
    徵原告系爭車輛應繳納94年至98年期之使用牌照稅合計
    9,000元，並重新送達繳款書，洵屬有據。
  (三)原告主張停放於臺北市○○區○○路○○○巷萬大國小棒球練
    習場旁停車格，即推定有行駛於公路上，而予以報請大安分
    處查核牌照稅，殊不知該車輛已於88年8月6日經臺北市交通
    裁決所逕自註銷，其主張財政部函釋及牌照稅條例和停車場
    撤銷等均需於行駛公路被查獲為前提要件，仍然強力認定合
    乎條件要件，堅持執行，亦不符合法律刑法定主義，須符合
    要素程序完整方可訴前人民罪刑云云。
  (四)惟查系爭車輛前經被告98年7月30日裁處書裁處罰鍰計
    11,626元（同時撤銷被告97年4月29日裁處書），已如前述
    ，然因臺北市交通事件裁決所已於98年8月20日撤銷系爭車
    輛原88年8月6日逾檢註銷牌照之處分，是系爭車輛已無構成
    使用牌照稅法第28條第2項規定之處罰要件，被告遂以98年
    10月14日函撤銷原核定關於罰鍰處分部分，是本件尚無涉及
    罰鍰處分事宜，先予指明。
  (五)經查系爭車輛既屬未曾註銷牌照之車輛，且原告復無依使用
    牌照稅法第13條規定向交通管理機關申報停止使用，則依使
    用牌照稅法第3條、第10條、第13條第2項及稅捐稽徵法第21
    條第2項等規定，其94年至98年之使用牌照稅共計9,000元，
    原告自負有繳納義務。是原告主張顯係誤解，委難採憑。從
    而大安稅稽分處原核定課徵94年至98年之使用牌照稅，並無
    不合；並聲明求為判決駁回原告之訴。
五、本院之判斷如下：
  (一)按「使用公共水陸道路之交通工具，無論公用、私用或軍用
    ，除依照其他有關法律，領用證照，並繳納規費外，交通工
    具所有人或使用人應向所在地主管稽徵機關請領使用牌照，
    繳納使用牌照稅。」、「使用牌照稅於每年4月1日起1個月
    內1次徵收。．．．主管稽徵機關於開徵使用牌照稅前，應
    填發使用牌照稅繳款書送達交通工具所有人或使用人，並將
    各類交通工具應納之稅額及徵稅起迄日期分別公告之。」、
    「交通工具所有人或使用人對已領使用牌照之交通工具，不
    擬使用者，應向交通管理機關申報停止使用，其已使用期間
    應納稅額，按其實際使用期間之日數計算之；恢復使用時其
    應納稅額，按全年稅額減除已過期間日數之稅額計算之。交
    通工具未經所有人或使用人申報停止使用者，視為繼續使用
    ，仍應依法課徵使用牌照稅。」，使用牌照稅法第3條第1項
    、第10條及第13條分別定有明文。
  (二)次按「稅捐之核課期間，依左列規定．．．二依法．．．應
    由稅捐稽徵機關依稅籍底冊或查得資料核定課徵之稅捐，其
    核課期間為5年。．．．在前項核課期間內，經另發現應徵
    之稅捐者，仍應依法補徵或並予處罰．．．。」，復為稅捐
    稽徵法第21條所規定。又「主旨：車輛經監理機關吊銷及逕
    行註銷牌照後行駛公路被查獲，其查獲年度及以前年度，均
    應依使用牌照稅法第28條規定補稅及處罰。……說明：二查
    車輛所有人報停、繳（註）銷牌照，與車輛經監理機關吊銷
    、逕行註銷之情形有別，兩者不宜採用相同之處罰標準……
    經監理機關吊銷或逕行註銷牌照之車輛，由於車輛所有人未
    辦理報停及繳回牌照，與一般車輛無異，仍可照常懸掛牌照
    行駛公共道路，為防杜取巧逃漏，類此經監理機關吊銷或逕
    行註銷牌照之車輛，其行駛公路被查獲，自應比照未申報停
    止使用車輛，依照本部84年6月15日臺財稅第841629655號函
    釋規定，其查獲年度以外之其餘年度亦應予以補稅處罰。」
    、「主旨：關於經註銷牌照之未稅車輛，因停放『廣場』收
    費處所，不依規定繳費，是否應依使用牌照稅法第28條規定
    處罰乙案，復請查照。說明：……二查逾期未完稅車輛在公
    共道路上『停車』或『臨時停車』被查獲有道路交通管理處
    罰條例第55條或第56條規定情事者，仍應按使用牌照稅法第
    28條規定處罰，前經本部88年8月4日臺財稅第881933349號
    函釋在案。依使用牌照稅法第2條第1款規定，所稱『公共水
    陸道路』，係指公共使用之水陸交通路線……。」，亦分別
    經財政部以88年6月24日函及於90年7月19日以臺財稅字第
    0900451250號函（以下簡稱財政部90年7月19日函）釋示在
    案。
  (三)本件原告所有系爭車輛因逾期未參加定期檢驗，亦未申報停
    止使用，前經臺北市交通事件裁決所前於88年8月6日逕行註
    銷牌照在案，迨97年3月24日15時30分許，遭查獲仍使用公
    共道路（停放於臺北市○○區○○路○○○巷萬大國小棒球練
    習場旁道路停車格），被告乃依使用牌照稅法第28條第2項
    規定，除補徵93年1月1日至97年3月24日之使用牌照稅共計
    7,613元外，並以97年4月29日裁處書課處2倍罰鍰計15,200
    元（計至百元止）。惟因原告於繳納期間屆滿30日後，仍未
    依法繳納前揭使用牌照稅款及罰鍰，被告乃依稅捐稽徵法第
    39條規定，將本件移送臺北行執處行政執行；嗣車籍地所在
    之大安稅稽分處查得系爭車輛93年度使用牌照稅繳款書未經
    合法送達，乃以98年7月17日函撤回上開行政執行事件。被
    告以系爭車輛93年度使用牌照稅已逾稅捐稽徵法第21條第1
    項第2款規定之5年核課期間，遂改核定補徵系爭車輛94年1
    月1日至97年3月24日使用牌照稅共計5,813元，並以98年7月
    30日裁處書按應納稅額改課處2倍罰鍰計11,626元，並撤銷
    前97年4月29日裁處書所為處分。嗣被告查得臺北市交通事
    件裁決所已於98年8月20日撤銷其前於88年8月6日所為逕行
    註銷系爭車輛牌照之處分，乃以98年10月14日函撤銷其前98
    年7月30日裁處書關於罰鍰處分部分。復因98年使用牌照稅
    已開徵，大安稅稽分處遂另予核定補徵94年至98年之使用牌
    照稅共計9,000元。原告不服，提起訴願，經被告審認其係
    對補徵94年至98年使用牌照稅計9,000元之稅捐處分表示不
    服，乃依稅捐稽徵法第35條規定，改依復查程序辦理，並以
    復查決定維持原核定（即未准變更），原告仍不服，提起訴
    願，亦遭決定駁回，遂向本院提起行政訴訟，兩造並主張如
    事實欄所載，爰分述如下：
  (1)原告所有因逾期未參加定期檢驗，亦未申報停止使用，而經
    臺北市交通事件裁決所前於88年8月6日逕行註銷牌照之系爭
    車輛，遭查獲於97年3月24日15時30分許，有停放於臺北市
    ○○區○○路○○○巷萬大國小棒球練習場旁道路停車格之使
    用公共道路情形，有舉發違反交通管理事件通知單、97年3
    月24日臺北市車輛檢查舉發違反使用牌照稅法通知單及現場
    照片2幀、汽車車籍查詢、汽車異動歷史查詢、戶政連線戶
    籍資料暨徵銷明細檔查詢等件影本附於原處分卷可稽，自堪
    認為真正。
  (2)則被告以系爭車輛於臺北市交通事件裁決所在98年8月20日
    撤銷其前88年8月6日所為逕行註銷系爭車輛牌照處分前之97
    年3月24日，既經遭查獲有上開使用公共水陸道路之事實，
    而以系爭車輛所有人（即原告）為對象，予以開徵補徵尚在
    核課期間內之94年至98年之使用牌照稅計9,000元，徵之使
    用牌照稅法第3條第1項等規定，即非無憑。
  (3)雖原告以被告認定系爭車輛停留在公共空間，即有行駛於道
    路，而予以課徵使用牌照稅，所為處分違反罪刑法定主義、
    誠信原則云云資為主張。惟查：
  按「本法用辭之定義如左：一公共水陸道路：指公共使用之
    水陸交通路線。二交通工具：指機動車輛及船舶。．．．」
    、「報停、繳銷或註銷牌照之交通工具使用公共水陸道路經
    查獲者，除責令補稅外，處以應納稅額2倍之罰鍰。」，使
    用牌照稅法第2條第1款、第2款及第28條第2項分別著有規定
    。次按「本條例所用名詞釋義如左：一道路：指公路、街道
    、巷衖．．．十停車：指車輛停放於道路兩側或停車場所，
    而不立即行駛者。」，亦分別為道路交通管理處罰條例第3
    條第1款及第10款所明定。
  第以課徵交通工具所有人或使用人有繳納使用牌照稅之義務
    ，無非以其使用公共水陸道路為前提，此徵之使用牌照稅法
    第3條第1項規定即明。是本件原告所有之系爭車輛，核屬使
    用牌照稅法第2條第2款所稱之「交通工具」，於97年3月24
    日15時30分許，既經查獲有停放於臺北市○○區○○路○○○
    巷萬大國小棒球練習場旁道路停車格之情形，復查非屬使用
    牌照稅法第7條規定之「免徵使用牌照稅」之交通工具，依
    道路交通管理處罰條例第3條第1款及第10款規定，系爭車輛
    於停放在停車格而不立即行駛，已然該當於『使用公共水陸
    道路』之要件，自應依法繳納使用牌照稅甚明，尚無從以系
    爭車輛前經臺北市交通事件裁決所於88年8月6日逕行註銷牌
    照（於98年8月20日撤銷該處分）而得以卸免。故原告依法
    有應繳納系爭車輛系爭使用牌照稅之義務，至堪認定。
  原告所稱大安稅稽分處所為補徵94年至98年之使用牌照稅計
    9,000元之處分違反罪刑法定主義、誠信原則云云，除係忽
    略其有依法繳納系爭車輛使用牌照稅之義務外，復誤解法令
    ，將行政違章事件與刑事案件混為一談，所稱委無可採，自
    無礙於其本件違章事實成立之認定。
  則大安稅稽分處以原告所有之系爭車輛，既未經向交通管理
    機關申報停止使用，視為繼續使用，自應依法課徵使用牌照
    稅，且既經查獲有前述使用公共水陸道路之事實，依財政部
    88年6月24日函、90年7月19日函釋意旨，其（即稽徵機關）
    自得向使用公共水陸道路之交通工具所有人（即原告）稽徵
    使用牌照稅，而予以補徵系爭車輛在核課期間內之94年至98
    年欠繳之使用牌照稅，依首揭法條規定，於法即無不合，所
    為處分，洵屬有據。
  又按「裁量處分」若有裁量瑕疵（如裁量逾越、裁量濫用、
    裁量怠惰）之情形，影響裁量處分之合法性時，行政法院當
    然得以審查。復按稅務訴訟之舉證責任分配理論與一般行政
    訴訟相同，即主張權利之人，於有疑義時除法律另有規定外
    ，應就權利發生事實負舉證責任，而否認權利之人或主張相
    反權利之人，對權利之障礙或係消滅、抑制之事實，負舉證
    責任，此觀行政訴訟法第136條準用民事訴訟法第277條之規
    定自明。再按「當事人主張事實須負舉證責任，倘其所提出
    之證據不足為主張事實之證明，自不能認其主張之事實為真
    實。」，行政法院（現改制為最高行政法院）著有36年度判
    字第16號判例。
  經查本件原告訴之聲明第1項部分，即請求「除去臺北市稅
    捐處大安分處所為課徵EK-2386牌照稅之權利」，殊屬於法
    無據，自應予以駁回。至原告訴之聲明第2項部分，即請求
    「給付臺北市稅捐處新台幣肆仟伍佰元牌照稅，應加計利息
    返還．．．．．」，核與本件爭執標的之金額9,000元迥異
    ，不知究係何指，本難採認；退而論之，縱認原告為該聲明
    ，係由於法律知識不足，究其真意乃係針對系爭標的之金額
    9,000元提起課予義務訴訟，請求法院判命被告應作成返還
    繳納之使用牌照稅款之行政處分，惟查本件既非屬人民據以
    申請事件，則原告遽行提起課予義務訴訟，顯非法之所許，
    應予駁回（至於稅捐事件撤銷訴訟經法院判決確定後，稅捐
    稽徵機關應依職權退還稅款，則係屬另事，應分別以觀，附
    予說明）。
  另查原告訴之聲明第4項部分，即請求「損害賠償依工作生
    活及可得知之利益並含精神損失在內合計壹拾貳萬元整。」
    ，乃係就稅務事件提起給付訴訟。然按公法上債權之發生有
    二種情形：其一為因特定事實符合法律規定之構成要件，致
    使債權當然發生，其間不須由行政機關透過行政處分之作成
    以形成；其二，則是債權之發生必須由行政機關形成，而且
    通常是以行政處分之方式為之，蓋公法上法律關係之形成，
    國家基於高權作用，享有優先形成之權限，且在公法上，事
    實涵攝於法律之過程通常比較複雜，應由行政機關先依行政
    程序法之相關要求認定事實、適用法律，再將所形成之法律
    關係以行政處分之外觀對外呈現，藉由法律關係之公示作用
    ，確保法之安定性，是凡此種應經由行政處分所形成之公法
    上債權關係，權利人之請求及救濟方式均係先請求行政機關
    作成授益處分，而在遭行政機關拒絕後，經由訴願行政爭訟
    程序，再依行政訴訴法第5條規定之課予義務訴訟方式為之
    。
  本件原告訴之聲明第4項部分，既不該當於特定事實符合法
    律規定之構成要件，致使債權當然發生，亦未據原告先請求
    行政機關之被告或大安稅稽分處作成授益處分，而有遭拒並
    經由訴願行政爭訟程序之情形，此對照原處分卷及訴願卷即
    明。職是，原告逕向本院起訴請求被告給付如上金額，徵諸
    前開法條規定及判例意旨暨上述說明，即不該當於提起公法
    給付訴訟之要件，所提給付訴訟，於法不合，自應予以駁回
    。
　綜上所述，本件大安稅稽分處補徵原告系爭車輛94年至98年之
  使用牌照稅計9,000元，所為處分，揆諸首揭法條規定及上開
  說明，並無違誤，復查決定、訴願決定遞予維持，亦均無不合
  ，原告徒執前詞，訴請撤銷，為無理由，應予駁回。末以兩造
  其餘之主張及陳述等，因與本件判決結果不生影響，爰不予一
  一指駁論究；另本件依卷內資料，事證已臻明確，故不經言詞
  辯論為之，均併此敘明。
據上論結，本件原告之訴為無理由，依行政訴訟法第236條、第
195條第1項後段、第98條第1項前段，判決如主文。
中　　華　　民　　國　　100　 年　　2　　 月　　15　　日
　　　　　　　　　　臺北高等行政法院第六庭
                              　　　法　官　林　育　如
上為正本係照原本作成。
本件以訴訟事件所涉及之法律見解具有原則性者為限，始得於本
判決送達後20日內向本院提出上訴狀並表明上訴理由，如已於本
判決宣示後送達前提起上訴者，應於判決送達後20日內補具上訴
理由（均按他造人數附繕本），且經最高行政法院許可後方得上
訴。
中　　華　　民　　國　　100 　年　　2 　　月　　15　　日
 　　　　　　　　　　　　　　 　　　書記官　劉　育　伶